臺灣高等法院刑事裁定
110年度抗字第716號
抗  告  人
即  受刑人  龍永祥



上列抗告人因聲請定其應執行刑案件，不服臺灣新北地方法院中
華民國110年3月26日裁定（110年度聲字第982號），提起抗告，
本院裁定如下：
    主  文
抗告駁回。                                              
    理  由
一、原裁定意旨略以：抗告人即受刑人龍永祥因違反毒品危害防
    制條例等案件，經臺灣臺北地方法院及原審如附表所示判決
    ，分別判處如附表所示之刑，均經確定在案，有上開判決書
    及本院被告前案紀錄表在卷可憑，其中受刑人所犯如附表編
    號1至4所示之罪為得易科罰金之罪，如附表編號5所示之罪
    為不得易科罰金之罪，合於刑法第50條第1項但書第1款情形
    ，依同條第2項規定，須經受刑人請求檢察官聲請定其應執
    行刑，始得依刑法第51條規定定之，而本案業經受刑人向檢
    察官請求就附表所示案件聲請定應執行刑，有定刑聲請切結
    書在卷可稽，且原審為最後審理事實諭知罪刑之法院，茲檢
    察官就附表所示各罪聲請定其應執行之刑，於法核無不合，
    應予准許。爰本於罪責相當之要求，在內外部界限範圍內，
    斟酌受刑人分別係犯妨害公務、施用毒品罪及販賣毒品罪，
    其中施用毒品部分係於3個月犯3次，其犯罪類型、行為態樣
    、動機均屬相同，所侵害之法益亦非具有不可替代性、不可
    回復性之個人法益，責任非難重複之程度甚高，並綜合斟酌
    受刑人犯罪行為之不法與罪責程度，及對其施以矯正之必要
    性，定其應執行有期徒刑3年3月等語。
二、抗告意旨略以：受刑人因違反毒品危害防制條例等案件，經
    法院分別判刑確定在案，其在監服刑期間深切悔過，爰請求
    鈞院考量上情，給予其一個機會，重新裁定云云。
三、按裁判確定前犯數罪者，除有刑法第50條第1項但書各款情
    形，應由受刑人請求檢察官聲請定應執行刑外，依第51條規
    定併合處罰之，刑法第50條第1項、第53條分別定有明文。
    又按法律上屬於自由裁量之事項，有其外部性界限及內部性
    界限，並非概無拘束。依據法律之具體規定，法院應在其範
    圍選擇為適當之裁判者，為外部性界限；而法院為裁判時，
    應考量法律之目的，及法律秩序之理念所在者，為內部性界
    限。法院為裁判時，二者均不得有所逾越。復按數罪併罰，
    分別宣告多數有期徒刑者，於各刑中之最長期以上，各刑合
    併之刑期以下，定其刑期，但不得逾三十年，刑法第51條第
    5款定有明文。乃因刑罰之科處，應以行為人之責任為基礎
    ，考量人之生命有限，刑罰對被告造成之痛苦程度，係以刑
    度增加而生加乘效果，而非等比方式增加，如以實質累加方
    式執行，刑責恐將偏重過苛，不符現代刑事政策及刑罰之社
    會功能，故透過定應執行刑程式，採限制加重原則，授權法
    官綜合斟酌被告犯罪行為之不法與罪責程度、各罪彼此間之
    關聯性（例如數罪犯罪時間、空間、各行為所侵害法益之專
    屬性或同一性、數罪對法益侵害之加重效應等）、數罪所反
    應被告人格特性與傾向、對被告施以矯正之必要性等，妥適
    裁量最終具體應實現之刑罰，以符罪責相當之要求。因此，
    法院於酌定執行刑時，應體察法律恤刑之目的，為妥適之裁
    量，俾符合實質平等原則（最高法院105年度台抗字第626號
    裁定意旨參照）。
四、經查：
  ㈠原裁定以受刑人所犯如附表編號1至5所示之罪，先後經判處
    如附表編號1至5所示之刑，均經分別確定在案。又受刑人所
    犯如附表各編號所示之罪，除編號5所示之罪為不得易科罰
    金外，餘均屬得易科罰金之罪，茲受刑人請求檢察官向原審
    聲請定其應執行之刑，有前揭判決書、本院被告前案紀錄表
    、定刑聲請切結書在卷可按，原審因認檢察官之聲請為正當
    ，就受刑人所犯如附表編號1至5所示之罪，於有期徒刑2年
    以上，有期徒刑3年6月以下之範圍內，定應執行刑有期徒刑
    3年3月乙節，核未逾越刑法第51條第5款所定之外部界限。
  ㈡本院審酌受刑人所犯如附表各編號所示之罪，分係妨害公務
    、施用第二級毒品、販賣第二級毒品罪，渠等罪質，侵害法
    益、犯罪情節等尚非均同，另犯罪時間集中分布在106年5月
    至8月間；考量受刑人所犯上開諸罪所反映人格特質之差異
    ，所犯數罪之犯罪類型之不同，於併合處罰時，其責任非難
    重複之程度有間，以及實現刑罰經濟的功能，暨數罪對法益
    侵害之效應等總體一切情狀，因認原裁定在內、外部界限之
    間，就受刑人所犯如附表所示之罪，於有期徒刑2年以上，
    有期徒刑3年6月以下之範圍內，再予酌減有期徒刑3個月，
    而定應執行有期徒刑3年3月乙節，業已考量上開定應執行刑
    應審酌之要素，給予受刑人相當之恤刑利益，而為公平、合
    理之定刑，尚不能認有何裁量濫用之情事，揆諸上開最高法
    院裁判意旨，並無違法或不當之處。抗告意旨以受刑人在監
    服刑期間已深切悔過為由，請求本院重新定其應執行刑云云
    ，核無理由。
五、綜上所述，受刑人徒憑己見指摘原裁定不當云云，難認可採
    。原裁定並無違誤或不當，本件抗告為無理由，應予駁回。
據上論斷，應依刑事訴訟法第412條，裁定如主文。
中　　華　　民　　國　　110 　年　　5 　　月　　7 　　日
                  刑事第十九庭  審判長法　官  曾淑華
                                      法　官  許文章
                                      法　官  陳文貴
以上正本證明與原本無異。
如不服本裁定，應於收受送達後五日內向本院提出再抗告狀。
                                      書記官  俞妙樺
中　　華　　民　　國　　110 　年　　5 　　月　　7 　　日
附表
編            號  1 2 3 罪            名         妨害公務    施用第二級毒品    施用第二級毒品 宣     告     刑  有期徒刑5月 有期徒刑5月 有期徒刑6月 犯   罪   日  期  106年8月11日 106年5月18日 106年6月26日 偵   查   機  關年   度   案  號  臺北地檢106年度速偵字第2474號 新北地檢106年度毒偵字第4777號 新北地檢106年度毒偵字第5938號 最  後   事實審 法    院 臺北地院 新北地院 新北地院  案    號 106年度簡字第2299號 106年度簡字第4693號 107年度簡字第500號  判決日期 106年9月19日 106年9月26日 107年2月13日 確  定   判  決 法    院 臺北地院 新北地院 新北地院  案    號 106年度簡字第2299號 106年度簡字第4693號 107年度簡字第500號  判    決確定日期 106年11月22日 107年1月24日 107年3月28日 是否為得易科罰金之案件           是          是          是 備            註  臺北地檢107年度執字第293號 新北地檢107年度執字第2016號 新北地檢107年度執字第5121號   編號1至4所示之罪，曾經新北地院107年度聲字第1604號裁定定應執行有期徒刑1年6月   












編            號  4 5 （以下空白） 罪            名     施用第二級毒品     販賣第二級毒品  宣     告     刑  有期徒刑6月 有期徒刑2年  犯   罪   日  期  106年8月11日 106年6月9日  偵   查   機  關年   度   案  號  新北地檢106年度毒偵字第5938號 新北地檢107年度偵緝字第1928號  最  後   事實審 法    院 新北地院 新北地院   案    號 107年度簡字第500號 108年度訴字第67號   判決日期 107年2月13日 108年5月15日  確  定   判  決 法    院 新北地院 新北地院   案    號 107年度簡字第500號 108年度訴字第67號   判    決確定日期 107年3月28日 108年8月14日  是否為得易科罰金之案件           是          否  備            註  新北地檢107年度執字第5121號 新北地檢108年度執字第12421號    編號1至4所示之罪，曾經新北地院107年度聲字第1604號裁定定應執行有期徒刑1年6月